【裁判字號】    90,易,60
【裁判日期】    900223
【裁判案由】    竊盜
【裁判全文】
臺灣花蓮地方法院刑事判決                              九十年度易字第六號
    公  訴  人  臺灣花蓮地方法院檢察署檢察官
    被      告  甲○○
右列被告因竊盜案件，經檢察官提起公訴（八十九年度偵字第三四七六、三五四八號
），本院判決如左：
    主  文
甲○○攜帶兇器竊盜，處有期徒刑陸月，如易科罰金，以參佰元折算壹日。
扣案之美工刀、老虎鉗各壹支及黑色手套壹雙均沒收。
    事  實
一、甲○○意圖為自己不法之所有，於民國八十九年十一月十一日上午十時許，在花
    蓮縣新城鄉北埔站起三公里處，攜帶客觀上可供兇器使用之剪刀、美工刀、老虎
    鉗、尖嘴鉗、螺絲起子（除老虎鉗、美工刀係甲○○所有外，其餘非其所有），
    手戴自己所有之黑色手套，竊取鐵路管理局所有之電纜線共計十四公斤。嗣於同
    日上午十時十分許，在上址為警查獲，並扣得剪刀、美工刀、老虎鉗、尖嘴鉗、
    螺絲起子各一支及黑色手套一雙。
二、案經內政部警政署鐵路警察局移送臺灣花蓮地方法院檢察署檢察官偵查起訴。
    理  由
一、訊據被告甲○○矢口否認有右揭竊盜犯行，辯稱：其去該處時，電纜線已經一節
    一節，其僅撿電纜線而已。經查被告在北埔站起三公里二百八十公尺處，於線路
    上削電纜線，經貨物列車車長發現，並下車詢問，被告均不回答，列車車長遂請
    車班管理員報警等情，業據證人即該列車車長吳文貴於警訊中證述綦詳，核與證
    人即查獲警員林建雄於偵查證述之情節相符，並有贓物認領保管單一紙附卷可稽
    。縱如被告所述，該電纜線係其撿到的，惟被告既係在電纜線線路上撿到，則當
    知該電纜線係鐵路管理局所有，況被告於削電纜線時，更遭證人吳文貴之質問，
    當可確知該電纜線不可任意割取，是其有竊盜之故意甚為明確。被告所辯，顯係
    卸責之詞，不足採信。此外，復有剪刀、美工刀、老虎鉗、尖嘴鉗、螺絲起子各
    一支及黑色手套一雙扣案足憑。本件事證明確，被告犯行堪予認定。
二、核被告所為，係犯刑法第三百二十一條第一項第三款攜帶兇器竊盜罪。公訴人認
    係犯刑法第三百二十條第一項竊盜罪，起訴法條容有未洽，應予變更。爰審酌被
    告犯罪之動機、手段、所竊取財物之價值，及事後否認犯行等一切情狀，量處如
    主文所示之刑。又刑法第四十一條於九十年一月四日修正，同年一月十日經總統
    公布實施，就得易科罰金之法定刑，由犯最重本刑為三年以下，改為五年以下，
    經比較新舊法，以新法有利於被告，應依刑法第二條第一項前段，適用裁判時之
    新法，諭知本案易科罰金之折算標準。扣案之美工刀、老虎鉗各一支及黑色手套
    一雙，係被告犯罪所用之物，且屬被告所有，業據被告供述在卷，爰依法宣告沒
    收。其餘剪刀、尖嘴鉗、螺絲起子各一支，被告否認為其所有，亦無證據證明係
    被告所有，自無從併予宣告沒收，附此敘明。
據上論斷，應依刑事訴訟法第二百九十九條第一項前段、第三百條，刑法第二條第一
項前段、第三百二十一條第一項第三款、第四十一條第一項前段、第三十八條第一項
第二款，罰金罰鍰提高標準條例第二條，判決如主文。
本案經檢察官李子春到庭執行職務
中        華        民        國    九十    年    二    月    二十三    日
                                    臺灣花蓮地方法院刑事庭
                                        法  官  李世華
右正本證明與原本無異。
如對本判決不服，應於送達後十日內，向本院提出上訴狀。（應抄附繕本）告訴人或
被害人如對於本判決不服者，應具備理由請求檢察官上訴，其上訴期間之計算係以檢
察官收受判決正本之日期為準。
                                        法院書記官
中        華        民        國    九十    年    三    月      二      日
附錄本判決論罪之法律條文
刑法第三百二十一條
犯竊盜罪而有左列情形之一者，處六月以上五年以下有期徒刑：
一、於夜間侵入住宅或有人居住之建築物、船艦或隱匿其內而犯之者。
二、毀越門扇、牆垣或其他安全設備而犯之者。
三、攜帶兇器而犯之者。
四、結夥三人以上而犯之者。
五、乘火災、水災或其他災害之際而犯之者。
六、在車站或埠頭而犯之者。
前項之未遂犯罰之。


司法院資訊處製作；財團法人民間司法改革基金會備份。
